臺灣臺中地方法院刑事判決
111年度易字第36號
公  訴  人  臺灣臺中地方檢察署檢察官
被      告  胡榕修



上列被告因竊盜案件，經檢察官提起公訴（110年度偵字第25709
號），本院判決如下：
    主    文
胡榕修犯竊盜罪，處有期徒刑壹年捌月。未扣案之犯罪所得新臺
幣壹佰捌拾柒萬零柒佰伍拾元，沒收，於全部或一部不能沒收或
不宜執行沒收時，追徵其價額。
    犯罪事實
一、胡榕修為址設臺中市○○區○○○路0號聯勝光電股份有限公司（
    下稱聯勝公司）之製造部作業員，負責將晶片裝入蒸鍍機台
    ，於機台蒸鍍程序完成後，取出晶片之工作，作業過程中並
    無權限開啟聯勝公司之金屑箱，竟意圖為自己不法之所有，
    基於竊盜之接續犯意，於民國110年5月23日至同年6月29日
    上班期間，趁四下無人之際，陸續持聯勝公司所有之工作用
    長條型鐵片1支，插入上揭金屑箱之鑰匙孔開啟金屑箱後，
    徒手竊取箱內之金屑共計1900.3125公克，再於附表所示時
    間，至位於臺中市○區○○街000號之天水珠寶銀樓，變賣如附
    表所示金屑，共計得款新臺幣（下同）2,431,350元，並以
    部分得款，向天水鑽石珠寶銀樓購買價值51,800元、重8錢1
    分8厘之黃金項鍊1條及價值8,800元、重1錢2分8厘黃金戒指
    1只。嗣經聯勝公司察覺金屑短少，報警處理，為警110年7
    月9日循線查獲後，胡榕修遂主動交付上開長條型鐵片、上
    開得款中之現金50萬元及上開黃金項鍊1條、黃金戒指1只等
    物，供警扣案，而查悉上情
二、案經聯勝公司委任王嬿華訴由內政部警政署保二總隊第三大
    隊第二中隊報告臺灣臺中地方檢察署檢察官偵查起訴。
    理    由
一、本判決認定事實所引用之被告以外之人於審判外之言詞或書
    面證據等供述證據，檢察官與被告均未爭執證據能力，復經
    本庭審酌認該等證據之作成無違法、不當或顯不可信之情況
    ，依刑事訴訟法第159條之5規定，均有證據能力；又本案認
    定事實引用之卷內其餘非供述證據，並無證據證明係公務員
    違背法定程序取得，依同法第158條之4規定反面解釋，亦均
    有證據能力。
二、上揭犯罪事實，業據被告胡榕修於警詢時、偵查中及本院審
    理時坦認不諱(見警卷P3至P9、偵卷P51至53、本院卷P51)，
    並有告訴代理人即聯勝公司管理部經理王嬿華於警詢時及偵
    查中之指證，證人即聯勝公司晶片製造部課長武孟諭、證人
    即天水鑽石珠寶銀樓經營人蘇明仁於警詢時之證述可按(見
    警卷P39至42、P47至48、P51至53，警卷P11至12，警卷P21
    至25)，且有指認犯罪嫌疑人紀錄表（武孟諭指認）、天水
    鑽石珠寶銀樓金飾買入登記簿、金飾照片2張、保二總隊第
    三大隊第二中隊搜索筆錄（110年7月9日10時0分許起；臺中
    市○○區○○路0段000號；胡榕修）暨扣押物品目錄表、保二總
    隊第三大隊第二中隊扣押筆錄（110年7月9日16時40分許起
    ；第三大隊第二中隊中科小隊；胡榕修）暨扣押物品目錄表
    、保二總隊第三大隊第二中隊扣押筆錄（110年7月9日14時1
    5分許起；聯勝光電公司4樓；胡榕修）暨扣押物品目錄表、
    現場照片、監視器錄影翻拍照片及現場照片、銷贓統計表、
    LINE對話紀錄翻拍照片、偷竊日期紀錄表、聯勝公司出具之
    損失表、金屑照片及金屑收集流程(見警卷P13至19、P27至3
    5及P169至177、P37、P47至51、P65至69、P75至79、P83至8
    7、P89至166、P167、P179至189、P191至193、P195至205)
    、內政部警政署保二總隊第三大隊第二中隊扣押物品清單（
    110保管2805）暨扣押物照片、內政部警政署保二總隊第三
    大隊第二中隊扣押物品清單（110保管2806）暨扣押物照片
    、內政部警政署保二總隊第三大隊第二中隊扣押物品清單（
    110貴保60）暨扣押物照片、聯勝公司考勤明細表(見偵卷P9
    及P15、P17及P23、P25及P31至35、P55)附卷可佐，足認被
    告上揭任意性自白核與事實相符，堪予採信。是本案事證明
    確，被告上開犯行洵堪認定，應依法論罪科刑。
三、論罪科刑
  ㈠核被告胡榕修所為，係犯刑法第320條第1項之竊盜罪。被告
    係基於同一竊盜犯意，於密接時、地，數次竊取告訴人所有
    金屑，而侵害同一法益，各行為之獨立性薄弱，依一社會健
    全觀念，在時間差距上，難以強行分開，在法律概念上應視
    為數個舉動之接續行為，合為包括之一行為予以評價，較為
    合理，為接續犯，而應論以一罪。
  ㈡爰以被告之責任為基礎，審酌：1.被告不思合法獲取財物，
    利用職務之便，竊取告訴人所有金屑，加以變賣，造成告訴
    人受有上開財物損失，所為確有不該，應予非難。2.被告坦
    認犯行，並主動交付部分所得財物之犯後態度。3.被告自陳
    之智識程度、家庭經濟狀況（見本院卷P52）暨所生實害等
    一切情狀，量處如主文所示之刑，以示懲戒。
四、沒收
  ㈠按沒收犯罪所得，屬於犯罪行為人者，沒收之，於全部或一
    部不能沒收或不宜執行沒收時，追徵其價額;犯罪所得包括
    違法行為所得、其變得之物或財產上利益及其孳息。又犯罪
    所得已實際合法發還被害人者，不予宣告沒收或追徵。刑法
    第38條之1第1項、第3項、第4項及第5項分別定有明文。查
    被告因本案犯行而得款2,431,350元，並以部分得款購買價
    值51,800元、重8錢1分8厘之黃金項鍊1條及價值8,800元、
    重1錢2分8厘黃金戒指1只乙節，已如前述，而被告為警查獲
    後，主動交付供扣案之部分得款50萬元(見偵卷P17之內政部
    警政署保二總隊第三大隊第二中隊扣押物品清單（110保管2
    806）)及上開黃金項鍊1條、黃金戒指1只(見偵卷P25之內政
    部警政署保二總隊第三大隊第二中隊扣押物品清單（110貴
    保60）)，則經本院裁定發還告訴人乙節，有本院發還扣押
    物之裁定在卷為憑，是就被告之犯罪所得，除上開扣案財物
    應認已實際合法發還被害人，依刑法第38條之1第5項規定，
    不予宣告沒收或追徵外，其餘未扣案之犯罪所得計1,870,75
    0元(即2,431,350-50萬-51,800-8,800=1,870,750)，則應依
    刑法第38條之1第1項、第3項規定，宣告沒收，於全部或一
    部不能沒收或不宜執行沒收時，追徵其價額。
　㈡扣案之長條型鐵片1支(見偵卷P9之內政部警政署保二總隊第
    三大隊第二中隊扣押物品清單（110保管2805）)，雖係被告
    犯罪所用之物，但並非被告所有，是尚不得宣告沒收，附此
    敘明。　
據上論斷，應依刑事訴訟法第299條第1項前段，刑法第320條第1
項、第38條之1第1項、第3項、第4項、第5項，刑法施行法第1條
之1第1項，判決如主文。
本案經檢察官潘曉琪提起公訴，檢察官林卓儀到庭執行職務。
中　　華　　民　　國　　111 　年　　2 　　月　　17　　日
                  刑事第二庭    法  官  王振佑
以上正本證明與原本無異。
如不服本判決應於收受判決後20日內向本院提出上訴書狀，並應
敘述具體理由；其未敘述上訴理由者，應於上訴期間屆滿後20日
內向本院補提理由書（均須按他造當事人之人數附繕本）「切勿
逕送上級法院」。
                                書記官  王淑燕
中　　華　　民　　國　　111 　年　　2 　　月　　17　　日
附表：
編號 日期 金屑重量 變賣金額    1 110年5月26日 3錢9分6厘 22192 2 110年5月28日 2兩2分 121500 3 110年5月31日 6兩3錢3分7厘 383418 4 110年6月5日 7兩4錢 444000 5 110年6月8日 5兩1錢5分4厘 309240 6 110年6月15日 10兩4錢2分2厘 622200 7 110年6月21日 9兩3錢4分2厘 528800 
附錄論罪科刑法條:
刑法第320條第1項　
意圖為自己或第三人不法之所有，而竊取他人之動產者，為竊盜
罪，處 5 年以下有期徒刑、拘役或 50 萬元以下罰金。
意圖為自己或第三人不法之利益，而竊佔他人之不動產者，依前
項之規定處斷。
前二項之未遂犯罰之。